【裁判字號】    89,易,4336
【裁判日期】    900215
【裁判案由】    毒品危害防制條例
【裁判全文】
臺灣板橋地方法院刑事判決                        八十九年度易字第四三三六號
    公  訴  人  臺灣板橋地方法院檢察署檢察官
    被      告  甲○○
右列被告因毒品危害防制條例案件，經檢察官提起公訴（八十九年度偵字第六一一三
號），本院判決如左：
    主    文
甲○○施用第二級毒品，處有期徒刑肆月，如易科罰金，以參佰元折算壹日。
    事    實
一、甲○○曾因施用毒品案件，二次經台灣板橋地方法院檢察署聲請本院裁定送請觀
    察勒戒後，均認無繼續施用毒品之傾向，而由台灣板橋地方法院檢察署分別於民
    國（下同）八十七年十二月十四日及八十九年三月八日以八十七年度偵字第二六
    一五七號及八十九年度毒偵字第二一六五號為不起訴處分在案。詎其仍不知悔改
    ，竟於八十九年五月二十七日下午四時許回溯前一百二十小時內之某時，在某不
    詳地點，以不詳方式，施用第二級毒品安非他命一次。嗣於同年月日下午四時許
    ，經警採尿送驗而偵悉上情。
二、案經台北縣警察局新莊分局報請台灣板橋地方法院檢察署檢察官偵查起訴。
    理    由
一、訊據被告甲○○矢口否認有何施用毒品犯行，辯稱：伊並未施用安非他命，可能
    是吸到二手的云云。經查：本件被告經採尿後送驗結果，呈安非他命陽性反應之
    事實，有台灣科技檢驗份有限公司八十九年六月十六日濫用藥物尿液檢驗報告書
    及法務部調查局八九陸（一）字第八九０四八四０號檢驗通知書各一紙在卷足憑
    ，參諸卷附憲兵司令部八十年三月二十五日（八０）鑑驗字０九九九號函載：「
    初次吸食或施打煙毒或麻醉藥品者，經人體代謝作用於八小時之內，即有百分之
    八十之量排出，二十四小時之後，續有約剩餘量之百分之九十再排出，七十二小
    時之後仍有殘餘量排出，吸食或施打者個人體質不同，其排出時間亦會有所差異
    ，尤其成癮者（抗藥性強）其於吸食後一百二十小時內所採之尿液，配合較具公
    信力之儀器，仍可能被檢測出」之見解，被告所採尿液既呈安非他命陽性反應，
    應確有於採尿前一百二十小時內施用毒品安非他命無疑，顯見其所辯無非事後卸
    責之詞，不足採信。又被告前因施用第二級毒品安非他命案件，二次經本院裁定
    送觀察、勒戒後，均認無繼續施用毒品之傾向，由台灣板橋地方法院檢察署檢察
    官分別於八十七年十二月十四日及八十九年三月八日以八十七年度偵字第二六一
    五七號及八十九年度毒偵字第二一六五號為不起訴確定等情，有上開不起訴處分
    書影本在卷足憑。是本件事證明確，被告犯行堪予認定。
二、核被告甲○○所為，係犯毒品危害防制條例第十條第二項之施用第二級毒品罪。
    爰審酌被告之品行、犯罪之動機、目的、手段及犯罪後態度等一切情狀，量處如
    主文所示之刑，並諭知易科罰金之折算標準示懲。
據上論斷，應依刑事訴訟法第二百九十九條第一項前段，毒品危害防制條例第十條第
二項，刑法第十一條前段、第四十一條第一項，罰金罰鍰提高標準條例第二條，判決
如主文。
本案經檢察官林建中到庭執行職務
中      華      民      國      九十      年    二    月      十五      日
                                      台灣板橋地方法院刑事第二庭
                                              法  官  古  秋  菊
右正本證明與原本無異
如不服本判決應於送達後十日內向本院提出上訴狀
                                              書記官  蕭  詩穎
中     華       民      國      九十      年    二    月      十六      日
附錄本案論罪科刑法條全文：
毒品危害防制條例第十條：
施用第一級毒品者，處六月以上五年以下有期徒刑。
施用第二級毒品者，處三年以下有期徒刑。


司法院資訊處製作；財團法人民間司法改革基金會備份。
